Minutes et répertoires du notaire Antoine COUSIN, 10 septembre 1812 - 21 janvier 1842 (étude XXVII)
Archives nationales
- Répertoire(s) de Antoine COUSIN, 12 mars 1812 - 16 novembre 1854; MC/RE/XXVII/12 - MC/RE/XXVII/16
  - Répertoire. 1824, 12 avril - 1829, 11 juin, 12 avril 1824 - 11 juin 1829; MC/RE/XXVII/14
    - Inventaire après décès de Jeanne-Claude Rozé, épouse de Louis-Etienne Lesfilles, chirurgien, rue Soufflot, n° 3, 5 juillet 1826
      inventaire après décès; Soufflot (rue); Rozé, Jeanne-Claude; Lesfilles, Louis-Etienne; chirurgien
    - Inventaire après décès de Thérèse Thibert de Clavesane, épouse de Georges-Simon Serullat, pharmacien principal de l'hôpital militaire de Val-de-Grâce, 17 juillet 1826
      inventaire après décès; Thibert de Clavesane, Thérèse; Serullat, Georges-Simon; pharmacien
    - Inventaire après décès de Louise-Adélaïde Lefrançois, veuve en 1ères noces de Jean-Baptiste-Clément Pinatelle, et veuve en 2èmes noces de Simon-Théodore Langlois, 10 août 1826
      inventaire après décès; Lefrançois, Louise-Adélaïde; Langlois, Simon-Théodore; Pinatelle, Jean-Baptiste-Clément
    - Inventaire après décès de Etienne Mouton, rue du Bac, n° 102, 25 août 1826
      17 décembre 1831, liquidation de la communauté, Marie-Françoise Willaume, veuve de Etienne Mouton, rue du Cloître Saint-Jacques L'Hôpital, RE/XXVII/15.
      inventaire après décès; Bac (rue du); Mouton, Etienne; Willaume, Marie-Françoise
    - Inventaire après décès de Edmée Lenief, fille majeure, 2 septembre 1826
      inventaire après décès; Lenief, Edmée
    - Inventaire après décès de Jacques Butraud, baron et maréchal de camp, 12 septembre 1826
      inventaire après décès; Butraud, Jacques; officier général
    - Inventaire après décès de Jean-Louis-Lazaret, Fournier, restaurateur, 28 novembre 1826
      inventaire après décès; Fournier, Jean-Louis-Lazareth; restaurateur
    - inventaire après l'interdiction de Anne-Albertine-Joséphine-Marie de Montmorency Luxembourg, veuve de Marie-Louis-Eugène comte de Bethune Sully, 7 décembre 1826
      inventaire; Montmorency Luxembourg, Anne-Albertine-Joséphine-Marie de; Bethune Sully, Marie-Louis-Eugène de
    - Inventaire après décès de Marie-Jeanne Dodin, épouse de Pierre Girault, 12 décembre 1826
      inventaire après décès; Dodin, Marie-Jeanne; Girault, Pierre
    - Inventaire après décès de Marie-Anne-Charlotte Guigneux, veuve en 1ères noces de Nicolas Moulu, ancien boulanger à Pontoise, et épouse en 2èmes noces de Jacques Rouel, boulanger, demeurant rue Mouffetard, n° 141, 26 décembre 1826
      inventaire après décès; Mouffetard (rue); Pontoise (Val-d'Oise); Guigneux, Marie-Anne-Charlotte; Rouel, Jacques; Moulu, Nicolas; boulanger
    - Inventaire après décès de Claude-Marie-Benoît Chappelle, maître tailleur, passage des Panoramas, n° 19, 28 décembre 1826
      inventaire après décès; Panoramas (passage des); Chappelle, Claude-Marie-Benoît; tailleur d'habits
    - Inventaire après décès de Nicolas Monvoisin, ancien huissier audiencier au tribunalde 1ère instance de la Seine, 22 janvier 1827
      inventaire après décès; Monvoisin, Nicolas; huissier
    - Inventaire après décès de Joséphine-Geneviève Noiret, épouse de Charles-Joseph Picot de la Buissonnière, adjudant de place, commandant le fort Notre-Dame à Marseille, 26 mars 1827
      inventaire après décès; Noiret, Joséphine-Geneviève; Picot de La Buissonnière, Charles-Joseph
    - Inventaire après décès de Jean-Antoine-Pierre Genvrin, marchand brossier, rue Saint-Denis, n° 90, 25 avril 1827
      31 janvier 1831, liquidation, RE/XXVII/15.
      inventaire après décès; Saint-Denis (rue); Genvrin, Jean-Antoine-Pierre; tabletier; tabletier
    - Inventaire après décès de Jeanne-Thérèze Girod de Resne, veuve de Pierre comte de Ferrayre, ancien officier de marine, rue Saint-Dominique d' Enfer, n° 11, 28 avril 1827
      inventaire après décès; Saint-Dominique-d'Enfer (rue); Girod de Resne, Jeanne-Thérèze; Ferrayre (comte de), Pierre
    - Inventaire après décès de Pierre Preverand de la Boissière, rue Gît-Le-Cœur, n° 11, 9 mai 1827
      inventaire après décès; Gît-le-Coeur (rue); Preverand de la Boissière, Pierre
    - Inventaire après décès de Julie-Caroline Durand, veuve de Louis Decurt, rue Guénégaud, n° 14, 11 mai 1827
      inventaire après décès; Guénégaud (rue); Durand, Julie-Caroline; Decurt, Louis
    - Inventaire après décès de Françoise-Gabrielle Rigault, veuve Jean-François Couturier, rue de la Parcheminerie, n° 3, 16 mai 1827
      inventaire après décès; Parcheminerie (rue de la); Rigault, Françoise-Gabrielle; Couturier, Jean-François
    - Inventaire après décès de Henri Brac, rentier, rue d'Argenteuil, n° 32, 28 juin 1827
      inventaire après décès; Argenteuil (rue d'); Brac, Henry
    - Inventaire après décès de Nicolas-Achille Ledoux, rue de Cléry, n° 47, 29 juin 1827
      inventaire après décès; Cléry (rue de); Ledoux, Nicolas-Achille
    - Inventaire après décès de Elisabeth Tourneur, veuve de Pierre Tourneur, ancienne cuisinière chez Mr. Cousin, notaire, quai Voltaire, n° 15, 13 juillet 1827
      inventaire après décès; Voltaire (quai); Tourneur, Elisabeth; Tourneur, Pierre; Cousin; cuisinier; notaire
    - Inventaire après décès de Mathilde-Clémentine-Augustine Boullanger, épouse de Éloi-Dominique Thiebault, rue d'Assas, n° 22, 1er août 1827
      inventaire après décès; Assas (rue d'); Boullanger, Mathilde-Clémentine-Augustine; Thiebault, Éloi-Dominique
    - Inventaire après décès de Anne-Catherine Lefebure, veuve Pierre-Antoine Heuriot, rue de Grenelle, n° 29, 3 août 1827
      inventaire après décès; Grenelle (rue de); Lefebure, Anne-Catherine; Heuriot, Pierre-Antoine
    - Inventaire après décès de Henriette-Louise-Madeleine Du Thillet, veuve de Claude, marquis de Clermont Montoison, rue des Francs-Bourgeois, n° 7 au marais, le 24 juillet, 6 août 1827
      inventaire après décès; Francs-Bourgeois (rue des); Du Thillet, Henriette-Louise-Madeleine; Clermont Montoison (marquis de), Claude
    - Inventaire après la séparation prononcée entre Augustin-François-Victor Thomas, contrôleur général de l'approvisionnement des combustibles de Paris, demeurant au quai Malaquais, n° 1, et Agathe-Françoise-Elisabeth Pankoukce, demeurant rue Picpus, n° 16, 10 août 1827
      inventaire; Picpus (rue de); Thomas, Augustin-François-Victor; Pankoukce, Agathe-Françoise-Elisabeth; fonctionnaire; négociant
    - Inventaire après décès de Jean-Pierre Devaux, rue des Boulets, n° 19, faubourg Saint-Antoine, 4 septembre 1827
      inventaire après décès; Boulets (rue des); Saint-Antoine (faubourg); Devaux, Jean-Pierre
    - Inventaire après décès de Jean-Ursin Braise, propriétaire, rue des Bellefonds, n° 24, 25 septembre 1827
      inventaire après décès; Bellefond (rue de); Braise, Jean-Ursin
    - Inventaire après décès de Élisabeth Hervet, rue Sainte-Anne, n° 5, 11 octobre 1827
      inventaire après décès; Sainte-Anne (rue); Hervet, Élisabeth
    - Inventaire après décès de Pierre-Théodore Krablie, ancien bijoutier, rue Faubourg Saint-Honoré, n° 245, 24 octobre 1827
      inventaire après décès; Faubourg-Saint-Honoré (rue du); Krablie, Pierre-Théodore; orfèvre
    - Inventaire après décès de Bernard-Barthélémy Molinier Delmaynis, rue Saint-André-des-Arts, n°14,le 12 septembre 1827, 29 octobre 1827
      inventaire après décès; Saint-André-des-Arts (rue); Molinier Delmaynis, Bernard-Barth élémy
    - Inventaire après décès de Anne Naumof, veuve d' Adam Tchelistcheff, ancien major au service de Russie, boulevard Montparnasse, n° 19, le 10 décembre 1828, 5 janvier 1828
      inventaire après décès; Montparnasse (boulevard du); Naumof, Anne; Tchelistcheff, Adam
    - Inventaire après décès de René-Claude Levêque, ancien garçon de bureau au Journal des débats, rue des Prêtres Saint-Germain l'Auxerrois, n° 17, 7 janvier 1828
      inventaire après décès; Prêtres-Saint-Germain-l'Auxerrois (rue des); Levêque, René-Claude
    - Inventaire après décès de Adélaïde Bret, épouse Jean-François Monger, commissaire de police, cour de Harlay, n° 22, 10 janvier 1828
      inventaire après décès; Harlay (cour de); Bret, Adélaïde; Monger, Jean-François; policier
    - Inventaire après décès de Antoinette Jouin, rue Jean Beausire, n° 8, 19 janvier 1828
      inventaire après décès; Jean-Beausire (rue); Jouin, Antoinette
    - Inventaire après décès de Gabriel Burnet Merlin, fruitier et débitant d' eaux de vie, rue du Marché aux Poirées, n° 4, 1er mars 1828
      inventaire après décès; Marché-aux-Poirées (rue du); Burnet Merlin, Gabriel; commerçant; commerçant
    - Inventaire après décès de Jacques-Élisée Jimtes, rue de Corneille, n° 3, 12 mars 1828
      inventaire après décès; Corneille (rue); Jimtes, Jacques-Élisée
    - Inventaire après décès de Adrien Mohaut, maître menuisier, rue des Grands Augustins, n° 19, 14 mars 1828
      inventaire après décès; Grands-Augustins (quai des); Mohaut, Adrien; menuisier
    - Inventaire après décès de Anne-Geneviève Leroux, veuve Pierre-Simon Duvier, rue des Champs-Elysées, n° 3, 15 mars 1828
      inventaire après décès; Champs-Elysées (rue des); Leroux, Geneviève; Duvier, Pierre-Simon
    - Inventaire après décès de Barbe Cailac, majeure, rue des Boucheries, n° 45, faubourg Saint Germain, 28 mars 1828
      inventaire après décès; Boucheries (rue des); Saint-Germain (faubourg); Cailac, Barbe
    - Inventaire après décès de Marie-Angélique Lefrançois, rue de la Lanterne n° 15, 12 mai 1828
      inventaire après décès; Lanterne (rue de la); Lefrançois, Marie-Angélique
    - Inventaire après décès de Catherine-Louise Martin, épouse Hyacinthe Mellon Sapiat, entrepreneur de jardin à Vaugirard, rue de Vanves, n° 2, 24 mai 1828
      inventaire après décès; Vaugirard (ancienne commune); Vanves (rue de); Martin, Catherine-Louise; Mellon Sapiat, Hyacinthe; jardinier
    - Inventaire après décès de Catherine Alston, veuve en 1ères noces de ThomasTille, et épouse en 2èmes noces d'Alexandre-Théobalde Rofflacke, employé, rue de Miromesnil, n° 2, 10 juin 1828
      inventaire après décès; Miromesnil (rue de); Alston, Catherine; Rofflacke, Alexandre-Théobalde; Tille, Thomas
    - Inventaire après décès de Jeanne-Geneviève-Adélaïde Delassus, épouse de François-Joseph Millerand Berty, employé, place Dauphine, n° 2, 15 juillet 1828
      inventaire après décès; Dauphine (place); Delassus, Jeanne-Geneviève-Adélaïde; Millerand Berty,, François-Joseph
    - Inventaire après décès de Françoise Deschazeaux, veuve de Pierre Duhamel, ancien marchand faïencier, décédée à Choisy-le-Roy, le 5 octobre 1828, 13 octobre 1828
      inventaire après décès; Choisy-le-Roi (Val-de-Marne); Deschazeaux, Françoise; Duhamel, Pierre
    - Inventaire après décès de Florence-Françoise Richet, veuve Claude Pichard cordonnier, cour Batave, n° 10, 25 octobre 1828
      inventaire après décès; Batave (cour); Richet, Florence-Françoise; Pichard, Claude; cordonnier
    - Inventaire après décès de Jean Dumaine, ancien ordonnateur en chef de la colonie de Saint-Domingue, butte de Montparnasse, n° 2, 19 novembre 1828
      inventaire après décès; Dumaine, Jean
    - Inventaire après décès de Jean-René Anfray, marchand de bois, rue de Montreuil, n° 31, 21 novembre 1828
      inventaire après décès; Montreuil (rue de); Anfray, Jean-René; négociant
    - Inventaire après décès de Jean-Simon-Henri Quentin de Tremisot, ancien officier, chevalier de Saint-Louis, Hôtel Germanique, cour du Commerce, 6 décembre 1828
      inventaire après décès; Commerce (cour du); Quentin de Tremisot, Jean Simon Henri
    - Inventaire après décès de Nicolle Baudon, veuve de Louis-Jean-Baptiste Ollivier, rue Pierre Sarrasin, n°6, 8 décembre 1828
      inventaire après décès; Pierre-Sarrazin (rue); Baudon, Nicolle; Ollivier, Louis-Jean-Baptiste
    - Inventaire après décès de Marguerite Macquart, femme de François-Dominique Dehenne, rue du PetitsCarreau, n° 13, 9 décembre 1828
      inventaire après décès; Petit-Carneau (rue du); Macquart, Marguerite; Dehenne, François-Dominique
    - Inventaire après décès de Pierre Bazire, ancien épicier, rue de la Sonnerie, n° 10, 11 décembre 1828
      inventaire après décès; Saunerie (rue de la); Bazire, Pierre; commerçant
    - Inventaire après décès de de Jacques Bonneau, ancien militaire, rue Neuve Guillemain, n° 20, 16 décembre 1828
      inventaire après décès; Neuve-Guillemin (rue); Bonneau, Jacques; militaire
    - Inventaire après décès de Jeanne Dainville, veuve de Robert Connie, rue des Bernardins, n° 26, le 20 novembre 1828, 18 décembre 1828
      inventaire après décès; Bernardins (rue des); Dainville, Jeanne; Connie, Robert
    - Inventaire après décès de Antoine Dupuy, avocat et artiste rue de Vaugirard, n° 6, 16 janvier 1829
      inventaire après décès; Vaugirard (rue de); Dupuy, Antoine; artiste; avocat
    - Inventaire après décès de Marie-Charles-Jean-Baptiste Courbois, ancien maçon, rue des Boucheries, n° 53, 20 janvier 1829
      inventaire après décès; Boucheries (rue des); Courbois, Marie-Charles-Jean-Baptiste; maçon
    - Inventaire après décès de Pierre Lefeuve, ancien limonadier, demeurant quai des Grands Augustins, n° 63, 18 février 1829
      inventaire après décès; Grands-Augustins (quai des); Lefeuve, Pierre; restaurateur
    - Inventaire après décès de Marie-Victoire Pixü, épouse de Jean-Christophe Pouvillion, opticien, quai de l'Horloge, n° 77, 12 mars 1829
      inventaire après décès; Horloge (quai de l'); Pixü, Marie-Victoire; Pouvillion, Jean-Christophe; opticien
    - Inventaire après décès de Jean-Georges Purgold, relieur, rue Cassette, n° 18, 24 mars 1829
      inventaire après décès; Cassette (rue); Purgold, Jean-Georges; imprimeur
    - Inventaire après décès de Pierre Couturier de Courtye, ancien tonnelier, rue de la Harpe, n° 21, 31 mars 1829
      inventaire après décès; Harpe (rue de la); Couturier de Courtye, Pierre; tonnelier
    - Inventaire après décès de Louis-Michel Savy, avocat à la cour royale, rue de l' Odéon, n° 25, 9 mai 1829
      inventaire après décès; Odéon (rue de l'); Savy, Louis-Michel; avocat
    - Inventaire après décès de Pierre De Bussy, propriétaire, demeurant au Grand Montrouge, grande rue, n° 60, 12 mai 1829
      inventaire après décès; Montrouge (Hauts-de-Seine); De Bussy, Pierre
  - Répertoire. 1829, 11 juin - 1838, 14 juillet, 11 juin 1829 - 14 juillet 1838; MC/RE/XXVII/15
    - Inventaire après décès de Etienne-Philippe-Jacques-David Laboullaye, ancien contrôleur général de l'extraordinaire des Guerres, décédé à Paris le 4 juin 1829., 23 juin 1829
      MC/RE/XXVII/15
      inventaire après décès; Laboullaye, Etienne-Philippe-Jacques-David; contrôleur des guerres (Ancien Régime)
    - Inventaire après décès de Charles Bechet, libraire, quai des Grands Augustins n° 57, 24 juillet 1829
      inventaire après décès; Grands-Augustins (quai des); Bechet, Charles; libraire
    - Inventaire après décès de Charles Jentz, étudiant, natif de la Pologne Russe, rue de Corneille, n° 5, 1er août 1829
      inventaire après décès; Corneille (rue); Pologne; Russie; Jentz, Charles; étudiant
    - Inventaire après décès de Louis-Xavier Mansse, étudiant en médecine, décédé rue Corneille, n° 5, 25 août 1829
      inventaire après décès; Corneille (rue); Mansse, Louis-Xavier; étudiant
    - Inventaire après décès de Bernard Huguet, ancien maître paumier, rue des Ciseaux, n° 10, 14 octobre 1829
      inventaire après décès; Ciseaux (rue des); Huguet, Bernard; paumier
    - Inventaire après décès de Pélage-Marie Raphaël, ancien prêtre, 22 octobre 1829
      inventaire après décès; Raphaël, Pélage-Marie; prêtre
    - Inventaire après décès de André-François Perrot, ancien receveur du timbre extraordinaire, rue du Marché Saint-Honoré, n° 6, 27 octobre 1829
      inventaire après décès; Marché-Saint-Honoré (rue du); Perrot, André-François; percepteur
    - Inventaire après décès de Joseph-Antoine-Charles Deissat Duprat Desbravards., 11 novembre 1829
      inventaire après décès; Deissat Duprat Desbravards, Joseph-Antoine-Charles
    - Inventaire après décès de Marguerite-Louise-Thérèse-Claudine Gigot, veuve en 1ères noces de Louis Chanies, en secondes de Louis-François Simonnot, et 3èmes noces de Jean-Jacques de La Morinière, ancien capitaine de navire, quai de la Tournelle, n° 31, 13 novembre 1829
      30 octobre 1830, liquidation.
      inventaire après décès; Tournelle (quai de la); Gigot, Marguerite-Louise-Thérèse-Adélaïde; La Morinière, Jean-Jacques de; Chanies, Louis; Simonnot, Louis-François; officier de la marine marchande
    - Inventaire après décès de François Paillyer, rue des Cordiers, n° 19, 14 novembre 1829
      inventaire après décès; Cordiers (rue des); Paillyer, François
    - Inventaire après décès de Rose-Louise Henriot épouse de Pierre-Henry Pinteux, propriétaire, demeurant à Versailles, rue Sainte-Victoire n° 4, 14 décembre 1829
      inventaire après décès; Versailles (Yvelines); Henriot, Rose-Louise; Pinteux, Pierre-Henry
    - Inventaire après décès de Joseph Romanet, maréchal de camp, rue de Savoie, n°18, 16 janvier 1830
      inventaire après décès; Savoie (rue de); Romanet, Joseph; officier général
    - Inventaire après décès de Pierre Quantinet, ancien entrepreneur de charpentes, rue de Vendôme au Marais, n° 2 bis, 25 janvier 1830
      inventaire après décès; Vendôme (rue de); Quantinet, Pierre; charpentier
    - Inventaire après décès de Aglaé-Marie-Catherine Cuignard veuve de Charles Benier, ancien avoué à la cour royale de Paris rue Saint Benoît, n° 23, 27 janvier 1830
      inventaire après décès; Saint-Benoît (rue); Cuignard, Aglaé-Marie-Catherine; Benier, Charles; avoué
    - Inventaire après décès de Jean-Guillaume Louis, marchand de bois à la barrière de la Gare, commune d'Ivry département de la Seine, 19 février 1830
      20 juillet 1830, liquidation de la communauté entre Jean-Guillaume Louis et Marie-Adélaïde-Jeanne Rigaudeau, son épouse.
      inventaire après décès; Ivry (ancienne commune); Louis, Jean-Guillaume; Rigaudeau, Marie-Adélaïde-Jeanne; négociant
    - Inventaire après décès de Louise-Françoise Crouan veuve de Jean-Nicolas André, rue du Cherche Midi, n° 2, 11 mars 1830
      30 août 1830, liquidation.
      inventaire après décès; Cherche-Midi (rue du); Crouan, Louise-Françoise; André, Jean-Nicolas
    - Inventaire après décès de Constant-Isidore-Joseph, Brisse chevalier de la légion d'honneur, employé à la chambre des Pairs, décédé au Luxembourg, le 16 mars 1830, rue de Vaugirard n °19, 3 avril 1830
      16 mars 1830, dépôt du testament.
      inventaire après décès; Luxembourg (palais du); Vaugirard (rue de); Brisse, Constant-Isidore-Joseph
    - Inventaire après décès de Pierre-Nicolas Guérin, marchand corroyeur, rue du Faubourg Saint-Antoine, n° 94, 20 avril 1830
      inventaire après décès; Faubourg-Saint-Antoine (rue du); Guérin, Pierre-Nicolas; tanneur
    - Inventaire après décès de Marie-Colombe Rombocoli-Riggieri, 26 mai 1830
      10 septembre 1830, notoriété rectificative concernant Marie-Catherine-Colombe Rigieri, décédée le 17 mai 1830.
      inventaire après décès; Rombocoli-Riggieri, Marie-Colombe; Rigieri, Marie-Catherine-Colombe
    - Inventaire après décès de François-Henri-Stanislas Delaunay, homme de lettres, à l'institution Sainte-Périne, à Chaillot., 15 juin 1830
      inventaire après décès; Chaillot (quartier); Delaunay, François-Henri-Stanislas
    - Inventaire après décès de Marie-Reine Moreau, veuve de Jean-Baptiste Juillet, rue et l'île Saint Louis, n° 16, 15 juin 1830
      25 mai 1830, dépôt du testament.
      inventaire après décès; Saint-Louis (rue); Moreau, Marie-Reine; Juillet, Jean-Baptiste
    - Inventaire après décès de Marie-Anne-Victoire Boyer épouse Alexandre-Constantin Walson, employé dans la maison du roi, rue de Bourbon n°18., 16 juin 1830
      inventaire après décès; Bourbon (rue de); Boyer, Marie-Anne-Victoire; Walson, Alexandre-Constantin
    - Inventaire après décès de Joseph-François Pignolet, marchand tabletier, rue Grange Batelière, n° 7, 23 juin 1830
      16 juillet 1830, cahier de charges pour l'adjudication d'un fonds de marchand de parapluie, boulevard Montmarte, n° 3.
      inventaire après décès; Grange-Batelière (rue de la); Montmartre (boulevard); Pignolet, Joseph-François; commerçant; tabletier
    - Inventaire après décès de Françoise-Victoire Bourdon épouse André-Philippe Doré, marchand épicier, rue des Fossés Saint Jacques, n° 4, 24 juin 1830
      inventaire après décès; Fossés-Saint-Jacques (rue des); Bourdon, Françoise-Victoire; Doré, André-Philippe; commerçant
    - Inventaire après décès de Jean-Guillaume Bunel, commissionnaire en papier, Cloître Saint Benoît, n° 22, 29 juin 1830
      inventaire après décès; Cloître-Saint-Benoît (rue du); Bunel, Jean-Guillaume
    - Inventaire après décès de Jean-Etienne-Émile Bunel, célibataire majeur, conducteur de l'administration général des messageries royales., 2 novembre 1830
      inventaire après décès; Bunel, Jean-Etienne-Émile; conducteur de véhicules; messager
    - Inventaire après décès de Marie-Modeste Lozé épouse de François-Stanislas Brandin, ancien marchand bonnetier, demeurant à Bercy prés Paris, et après le décès de Adélaïde-Modeste Brandin., 23 novembre 1830
      inventaire après décès; Bercy (rue de); Lozé, Marie-Modeste; Brandin, François; Brandin, Adélaïde-Modeste; fabricant d'accessoires vestimentaires
    - Inventaire après décès de René-Armand Levasseur comte de Villeblanche, vice amiral en retraite, grand croix de l'Ordre de Saint-Louis, rue Saint-Lazare, n° 93, 26 novembre 1830
      16 septembre 1830, dépôt du testament.
      inventaire après décès; Levasseur de Villeblanche, René-Armand; officier général
    - Inventaire après décès de Jeanne-Louise Lefrançois épouse François-Joseph Choppart, 1er décembre 1830
      inventaire après décès; Lefrançois, Jeanne-Louise; Choppart, François-Joseph
    - Inventaire après décès de Antonine-Françoise Charlier, 10 décembre 1830
      inventaire après décès; Charlier, Antonine-Françoise
    - Inventaire après décès de Louis-Alexandre Monteret, décédé le 22 décembre 1830., 20 janvier 1831
      28 décembre 1831, liquidation.
      inventaire après décès; Monteret, Louis-Alexandre
    - Inventaire après décès de Joseph-Emmanuel Ducas, grec de nation, docteur en médecine occupant de son vivant une chambre meublé dans un hôtel garni situé rue des Fossés Monsieur Le Prince n°41, 24 janvier 1831
      inventaire après décès; Ducas, Joseph-Emmanuel; docteur d'université
    - Inventaire après décès de François Bignon marchand fruitier, rue de Seine, n° 15, 27 janvier 1831
      inventaire après décès; Seine (rue de); Bignon, François; commerçant
    - Inventaire après décès de Louis-Joseph Gendrel, homme de confiance, rue du Vieux Colombier, n° 12, 12 février 1831
      inventaire après décès; Vieux-Colombier (rue du); Gendrel, Louis-Joseph; Gandrel, Louis-Joseph; secrétaire
    - Inventaire après décès de Marie-Madeleine-Augustine Lesage, veuve Jean-Joseph Maury, 25 février 1831
      inventaire après décès; Lesage, Marie-Madeleine-Augustine; Maury, Jean-Joseph
    - Inventaire après décès de Jacques Molinos, chevalier des ordres royaux de Saint-Michel et de la Légion d'honneur, membre de l'Institut, architecte inspecteur général des travaux publics du département de la Seine et de la ville de Paris, 28 février 1831
      inventaire après décès; Molinos, Jacques (1743-1831); architecte
    - Inventaire après décès de Anne-Victoire-Adélaïde Catu épouse Paul-François Roucolle, menuisier, rue des Grands Augustins, 14 mars 1831
      inventaire après décès; Grands-Augustins (quai des); Catu, Anne-Victoire-Adélaïde; Roucolle, Paul-François; menuisier
    - Inventaire après décès de Hélène-Constance Fouillaux épouse Claude-Arthus Rouillon, marchand pâtissier, rue Transnonain, n° 32, 24 mars 1831